【裁判字號】    89,易,1634
【裁判日期】    891206
【裁判案由】    毒品危害防制條例
【裁判全文】
臺灣彰化地方法院刑事判決                        八十九年度易字第一六三四號
    公  訴  人  臺灣彰化地方法院檢察署檢察官
    被      告  甲○○
右列被告因違反毒品危害防制條例案件案件，經檢察官提起公訴 (八十九年度毒偵字
第四０二三號)，及聲請併案審理（毒偵字第四八七三號、第四六０二號），本院判
決如左：
    主  文
甲○○連續施用第二級毒品，累犯，處有期徒刑捌月；扣案之第二級毒品安非他命壹
包（毛重貳點貳公克）沒收銷燬之；塑膠袋壹個、塑膠管壹支、吸食器壹個均沒收。
    事  實
一、甲○○曾有違反麻醉藥品管理條例，最後一次於民國八十五年間因違反藥事法，
    經本院判處有期徒刑四月確定，甫於八十六年九月十四日執行完畢。渠另曾因施
    用第二級毒品安非他命案件，經本院裁定送觀察、勒戒後，認有繼續施用毒品之
    傾向，再裁定令入戒治處所施以強制戒治，期間為一年，於八十九年一月七日執
    行強制戒治期滿，後由本院於八十九年二月二十九日，以八十七年度易字第一三
    三號判處免刑確定在案。詎渠仍未戒除毒癮，復基於施用毒品之概括犯意，連續
    自八十九年八月二日起至同年九月八日之前四日某時止，在不詳地點，以不詳方
    式，施用第二級毒品安非他命多次，為警分別於八十九年八月三日十四時許持臺
    灣彰化地方法院檢察署檢察官所核發之搜索票，在彰化縣北斗鎮居○里○○鄰○
    ○街二十二號住處查獲，並扣得殘留安非他命塑膠袋一個，及其所有供施用安非
    他命之塑膠管一支、玻璃吸食器一支；及於八十九年八月三日至彰化縣警察局北
    斗分局報到採尿而查獲；另於八十九年九月八日晚間七時十五分許，在彰化縣北
    斗鎮地○路四０六巷四號旁查獲，並扣得安非他命一包（毛重二點二公克）。
二、案經彰化警察局北斗分局報告臺灣彰化地方法院檢察署檢察官偵查起訴。
    理  由
一、訊被告甲○○固供承其卻有於八十九年八月二日施用安非它命不諱，惟辯稱僅施
    用該次而已。經查，其三度採尿液送鑑定結果，確均呈安非他命陽性反應，有彰
    化縣衛生局八十九年八月十四日煙檢字第８９２９１９號、八十九年九月十六日
    煙檢字第８９３３６１號煙毒尿液檢驗成績書，及長昕生活事業股份有限公司新
    東分公司八十九年八月八日濫用藥物尿液檢驗報告各一紙在卷足憑，且有上揭物
    品扣案可資憑佐；又查，以人體吸入安非他命後，經新陳代謝結果，約有百分之
    七十於二十四小時內自尿中排出，約百分之九十於九十六小時自尿中排出，最長
    可能不會超過四天，此有行政院衛生署藥物食品檢驗局八十一年二月八日（８１
    ）藥檢壹字第００１１５６號函附卷可證，是足認被告應於八十九年九月八日採
    尿之當日回溯前三日（含當日共四日）內，確有施用第二級毒品安非他命至少一
    次，其所辯尚難採取；又被告曾因施用第二級毒品安非他命案件，經本院裁定送
    觀察、勒戒後，認有繼續施用毒品之傾向，再裁定令入戒治處所施以強制戒治，
    期間為一年，於八十九年一月七日執行強制戒治期滿，後由本院於八十九年二月
    二十九日，以八十七年度易字第一三三號判處免刑確定在案等情，亦有該刑事判
    決書及刑案資料查註紀錄表等附卷可稽，被告再度連續施用毒品之犯行堪以認定
    。
二、核被告所為，係犯毒品危害防制條例第十條第二項之施用第二級毒品罪，其持有
    第二級毒品安非他命之低度行為，應為施用第二級毒品之高度行為所吸收，不另
    論罪；其先後施用第二級毒品安非他命之行為時間密接、犯罪構成要件相同，顯
    係基於概括犯意為之，應依連續犯規定論以一罪，並加重其刑；又公訴意旨雖僅
    就被告八十九年八月二日施用毒品部分起訴，惟被告於同年九月八日施用毒品部
    分既與已起訴部分有連續犯之裁判上一罪關係，有如前述，本院依審判不可分原
    則，自應併予審究；另被告曾有違反麻醉藥品管理條例，最後一次於八十五年間
    因違反藥事法，經本院判處有期徒刑四月確定，甫於八十六年九月十四日執行完
    畢，有本院被告全國前案紀錄表在卷可稽，於五年以內再犯本件有期徒刑之罪，
    為累犯，應依法遞加其刑。爰審酌被告已有毒品前科、犯罪動機、目的、手段、
    所生之危害及犯後之態度等一切情狀，量處如主文所示之刑，以示懲儆。扣案之
    第二級毒品安非他命一包（毛重二點二公克），為查獲之毒品，併應依毒品危害
    防制條例第十八條第一項前段依法宣告沒收並銷燬之；塑膠袋一個、塑膠管一支
    、玻璃吸食器一個為被告所有供施用安非他命所用，均依刑法第三十八條第一項
    第二款之規定宣告沒收。
據上論斷，應依刑事訴訟法第二百九十九條第一項前段，毒品危害防制條例第十條第
第二項，刑法第十一條、第五十六條、第四十七條、第三十八條第一項第二款，判決
如主文。
中    華    民    國    八十九    年    十二      月        六          日
                                臺灣彰化地方法院刑事第一庭
                                    法      官  吳俊螢
右正本證明與原本無異。
如不服本判決，應於送達後十日內向本院提出上訴狀(須附繕本)。
告訴人或被害人對於判決如有不服具備理由請求檢察官上訴者，其上訴期間之計算係
以檢察官收受判決正本之日期為準。
                                    法院書記官
中    華    民    國    八十一    年              月                  日


司法院資訊處製作；財團法人民間司法改革基金會備份。
